臺灣彰化地方法院民事裁定
110年度小上字第32號
上  訴  人  張榮杰  
被上訴人    富裔社區管理委員會

法定代理人  吳四福  
上列當事人間請求給付管理費事件，上訴人對於中華民國110年8
月19日本院彰化簡易庭110年度彰小字第355號小額訴訟事件第一
審判決提起上訴，本院裁定如下：
    主  文
上訴駁回。
第二審訴訟費用新臺幣1,500元由上訴人負擔。 
    理  由
一、按對於小額程序之第一審裁判之上訴或抗告，非以其違背法
    令為理由，不得為之；又上訴狀內應記載上訴理由，表明㈠
    原判決所違背之法令及其具體內容，㈡依訴訟資料可認為原
    判決有違背法令之具體事實，民事訴訟法第436條之24第2項
    、第436條之25定有明文。又所謂判決有違背法令，乃指判
    決不適用法規或適用不當，亦為同法第468條所明定，此亦
    為小額事件之上訴程序所準用（民事訴訟法第436條之32第2
    項參照）。而以判決有不適用法規或適用不當為上訴理由時
    ，其上訴狀或理由書應有具體之指摘，並揭示該法規之條項
    或內容，若係成文法以外之法則，應揭示該法則，倘為司法
    院解釋或最高法院之判例，則應揭示該判解之字號或其內容
    ，如依民事訴訟法第469條所列第1款至第5款理由提起上訴
    時，其上訴狀或理由書應揭示合於該條款之事實，上訴理由
    狀如未依此項方法表明者，即難認為已對原判決之違背法令
    有具體之揭示，其上訴自難認為合法。
二、上訴意旨略以：8年以來上訴人以為自己建物戶號C10坪數為
    100坪，繳管理費時才知是92.8坪，卻被歸在99-100坪來繳
    管理費，社區C區的管理費比A、B區還貴，經C區聯合抗繳管
    理費，到了民國110年2月投票表決通過A、B區調降10%，C區
    調降20%，而上訴人建物亦應調降管理費才合理，C1的管理
    費是以C2-C9的1.26坪定管理費，足證C區是以坪數制定，希
    望能符合比例原則做出公平判決，上訴聲明求為原判決廢棄
    等語。
三、經核上訴人之上開上訴理由，僅係就原審認定事實等有所指
    摘，並未具體說明原判決有何不適用法規或適用法規不當之
    情形，亦未具體表明原審判決所違背之法令及其具體內容，
    依訴訟資料亦無可認為原審判決有違背法令之具體事實，因
    此依照首揭法條規定及說明，本件上訴為不合法，應予駁回
    。
四、依民事訴訟法第436條之32第1項準用第436條之19第1項規定
    ，第二審法院為訴訟費用之裁判時，應確定其訴訟費用額，
    而本件第二審訴訟費用額確定為裁判費新台幣1,500元，本
    院爰依前揭規定，諭知如主文第2項。
五、據上論結，本件上訴為不合法。依民事訴訟法第436條之32
    第1項、第2項、第444條第1項前段、第436條之19第1項、第
    95條、第78條，裁定如主文。　
中　　華　　民　　國　　110 　年　　12　　月　  21　　日
　　　　　　民事第二庭    　審判長法　官　陳毓秀
                
　　　　　　　　　　　　　　　    法  官　王姿婷
　　　　　　　　　　　　　　　　　　　
                                  法  官　陳弘仁
以上正本係照原本作成。
不得抗告。
中　　華　　民　　國　　110 　年　　12　　月　  21　　日
                                  書記官　許雅涵